臺灣臺北地方法院民事裁定
111年度破字第4號
聲  請  人  連訊通信股份有限公司

法定代理人  陳鴻儀  


相  對  人  奈德光電有限公司


法定代理人  張慶雲  
上列聲請人聲請相對人公司破產宣告事件，本院裁定如下：
    主  文
一、聲請駁回。
二、聲請程序費用由聲請人負擔。
    理  由
一、按破產，對債務人不能清償債務者宣告之，破產法第57條定
    有明文。惟按破產之目的，係透過清理之程序，將可分配之
    破產財團之財產，平均分配於各債權人，使各債權人得以平
    均受償，而未受償部分之請求權則視為消滅，是以破產之聲
    請，應以多數債權人之存在為前提，如債權人僅有一人，既
    與第三人無涉，自無聲請破產之必要（最高法院101年度台
    抗字第767號裁定意旨參照）。又按破產程序乃於債務人不
    能清償其債務時，為使多數債權人獲得平等滿足，並兼顧債
    務人之利益，而就債務人之總財產，由法院參與之一般強制
    執行程序之謂，如構成破產財團之債務人財產，明顯不足清
    償破產財團費用及財團債務時，依破產法第148條規定，法
    院於宣告破產後，隨即須宣告破產程序終止，此無異徒增破
    產程序及費用之浪費，且對債務人及其他債權人無益，故若
    有此情狀，聲請宣告破產即無實益，仍應以裁定駁回破產宣
    告之聲請（最高法院99年度台抗字第967號裁定參照）。　
二、本件聲請意旨略以：聲請人為相對人之債權人，惟相對人名
    下並無任何動產或不動產，且相對人所有之銀行帳戶，戶頭
    金額應所剩無幾，而聲請人債權金額高達美金88,902.35元
    ，相對人資產已不足清償債務，爰聲請宣告相對人破產等語
    。　　　
三、經查，聲請人主張其對相對人有美金88,902.35元之債權存
    在，業據其提出本院109年度訴字第7799號判決及確定證明
    書等件為證，堪認聲請人為相對人之債權人。惟上開判決僅
    能證明聲請人為相對人之債權人，尚無從證明相對人有其他
    債權人。經本院通知聲請人提出相對人是否尚有其他債權人
    資料，聲請人僅向本院陳明：是否有其他債權人存在，聲請
    人無法查證，然相對人交易對象並非僅有聲請人，自有多數
    債權人存在可能性等語。本院另請相對人陳報其對外債務情
    形，惟相對人迄未陳報其債務狀況。又經本院函詢財政部北
    區國稅局新店稽徵所、新北市政府稅捐稽徵處新店分處、交
    通部公路總局臺北區監理所板橋監理站、財政部關務署臺北
    關、財政部關務署基隆關、財政部關務署臺中關、財政部關
    務署高雄關查明結果均無相對人欠繳情形。是本院依職權為
    相當調查後，相對人之債權人僅查得聲請人一人，聲請人僅
    憑推測謂相對人有多數債權人存在，復未提出其他證據調查
    方法供本院調查，應不足採。準此，相對人之債權人既僅聲
    請人一人，依前揭說明，自無聲請破產之必要。況依聲請人
    所提之相對人109年度財產清冊，相對人名下3個銀行帳戶，
    利息所得分別為新臺幣6元、1,881元、1,902元，總共僅3,7
    89元。聲請人雖謂相對人為僑外資，無法排除其隱匿財產之
    可能性等語，惟亦未提出其他證據調查方法供本院調查，並
    不足採。則本件得作為破產財團之財產（即上開銀行帳戶之
    存款）應難以優先支付破產財團之管理及分配（諸如：郵票
    費、場地費及刊登報紙公告費等雜項支出）所生之費用及破
    產管理人之報酬等財團費用，宣告破產亦無實益。從而，本
    件聲請人聲請宣告相對人破產，為無理由，應予駁回。
四、依破產法第5條，民事訴訟法第95條、第78條，裁定如主文
    。　　
中　　華　　民　　國　　111 　年　　6 　　月　　30　　日
                  民事第七庭    法　官　黃愛真
以上正本係照原本作成。　　　　　　　　　
如不服本裁定應於送達後10日內向本院提出抗告狀，並繳納抗告
費新臺幣1,000元。
中　　華　　民　　國　　111 　年　　6 　　月　　30　　日
                                書記官  王曉雁